臺灣臺北地方法院刑事判決　　　　　　　　　　　　九十三年度訴字第一０二一號
　　公　訴　人　臺灣臺北地方法院檢察署檢察官
　　被　　　告　甲○○
右列被告因違反毒品危害防制條例案件，經檢察官提起公訴（九十三年度毒偵字第一
二０五號），本院於準備程序進行中，被告先就被訴事實為有罪之陳述，經本院合議
庭裁定行簡式審判程序，判決如左：
    主  文
甲○○施用第一級毒品，累犯，處有期徒刑拾月。
    事  實
一、甲○○曾因竊盜案件，經臺灣彰化地方法院以八十七年度易字第一八０九號判處
    有期徒刑九月確定，於民國八十九年七月二十三日縮短刑期執行完畢。又於八十
    七年及八十八年間因施用毒品案件，經臺灣彰化地方法院裁定送觀察、勒戒後，
    認有繼續施用毒品傾向，而經該法院裁定令入戒治處所施以強制戒治，嗣經該法
    院裁定停止戒治，所餘戒治期間付保護管束，保護管束期滿，經臺灣彰化地方法
    院檢察署檢察官於八十九年七月七日以八十九年度毒偵字第七二六號為不起訴處
    分後，復於九十年及九十一年間因施用第一級及第二級毒品案件，經臺灣彰化地
    方法院以九十一年度訴字第二六０號判處有期徒刑九月、四月，應執行有期徒刑
    十一月確定，另在九十年及九十一年間因竊盜案件，分別經臺灣彰化地方法院判
    處有期徒刑八月、九月確定，前述四案件應執行有期徒刑二年二月，在九十一年
    十月七日入監執行，甫於九十三年五月四日假釋出監，交付由臺灣臺北地方法院
    檢察署保護管束中。詎其仍不知悔改，於九十三年五月二十一日採尿前二十六小
    時內某時，在不詳處所施用第一級毒品海洛因。嗣經臺灣臺北地方法院檢察署觀
    護人於九十三年五月二十一日對其依法採尿送驗後，始知上情。
二、案經臺灣臺北地方法院檢察署檢察官自動檢舉偵查起訴，本院於準備程序進行中
    ，甲○○先就被訴事實為有罪之陳述，經本院合議庭裁定行簡式審判程序。
    理  由
一、右揭事實，業據被告甲○○於本院準備程序及審理中坦承不諱，且被告於九十三
    年五月二十一日為臺灣臺北地方法院檢察署觀護人對其依法所採集之尿液經以酵
    素免疫分析法初步檢驗，以氣相層析質譜儀法確認檢驗，呈嗎啡之陽性反應，此
    有臺灣臺北地方法院檢察署受保護管束人尿液檢體監管紀錄表及臺灣檢驗科技股
    份有限公司濫用藥物尿液檢驗報告在卷可查（見偵卷第三至五頁）；又被告在偵
    查中雖曾辯稱：於上述觀護人對其採尿前，其曾服用普拿疼及咳嗽糖漿云云，然
    依被告尿液中可待因與嗎啡含量比例研判，被告尿液中嗎啡陽性反應若無醫師處
    方，係施用海洛因毒品所致，並非因單純服用含可待因之感冒糖漿所致乙情，有
    臺灣檢驗科技股份有限公司九十三年七月十三日台檢藥檢字第九三七一三號函一
    份附卷可佐（見偵卷第二三頁）。再者，按海洛因經注射入人體後，約百分之八
    十於二十四小時內自尿中排出，一般而言，尿液中能否驗出嗎啡陽性反應與其投
    與量、投與途徑、採尿時間、個人體質及檢驗方法之靈敏度有關，國外曾有文獻
    報導注射六毫克之海洛因鹽酸鹽，其代謝物嗎啡之平均可檢出時限約為二十六小
    時，此亦有行政院衛生署藥物食品檢驗局（八一）藥檢壹字第八一一四八八五號
    函可參。另被告於八十七年及八十八年間因施用毒品案件，經依裁定送觀察、勒
    戒後，認有繼續施用毒品傾向，而由臺灣彰化地方法院裁定令入戒治處所施以強
    制戒治，嗣經該法院裁定停止戒治，所餘戒治期間付保護管束，保護管束期滿，
    經臺灣彰化地方法院檢察署檢察官於八十九年七月七日以八十九年度毒偵字第七
    二六號為不起訴處分，復於九十年及九十一年間因施用第一級及第二級毒品案件
    ，經施以強制戒治，並由臺灣彰化地方法院以九十一年度訴字第二六０號判處有
    期徒刑九月、四月，應執行有期徒刑十一月確定等情，有臺灣彰化地方法院九十
    一年度訴字第二六０號刑事判決（見偵卷第二四頁）、臺灣彰化地方法院檢察署
    八十九年度毒偵字第七二六號不起訴處分書及臺灣高等法院被告全國前案紀錄表
    各一份在卷可按，足見被告前開自白之內容與事實相符，應可採信，其於五年之
    內，再犯本件施用第一級毒品之犯行堪以認定，應予依法論科。
三、核被告所為，係犯毒品危害防制條例第十條第一項之施用第一級毒品罪。其持有
    第一級毒品海洛因既係供己施用，則持有之低度行為為施用高度行為吸收，不另
    論罪。又被告前因竊盜案件，經臺灣彰化地方法院八十七年度易字第一八０九號
    判決有期徒刑九月確定，於八十九年七月二十三日縮短刑期執行完畢，此有台灣
    高等法院被告全國前案紀錄表一紙在卷可按，其於五年以內，再犯本件最重本刑
    為有期徒刑以上之罪，為累犯，應依刑法第四十七條之規定加重其刑。爰審酌被
    告前因施用毒品經觀察、勒戒及強制戒治，猶不能斷絕毒癮，於保護管束中仍再
    施用，顯見自制力薄弱，惟其犯罪所生危害實係以戕害自己之身心為主、僅施用
    毒品一次及犯罪後於本院準備程序及審理中尚能坦承犯行等一切情狀，量處如主
    文所示之刑，以資懲儆。
據上論斷，應依刑事訴訟法第二百九十九條第一項前段、第二百七十三條之一第一項
，毒品危害防制條例第十條第一項，刑法第十一條前段、第四十七條判決如主文。
本案經檢察官陳韻如到庭執行職務。
中　　　華　　　民　　　國　　九十三　　年　　 十一 　　月　  二十九  　日
                                    臺灣臺北地方法院刑事第五庭
                                            法  官　賴　秀　蘭
右正本證明與原本無異。
如不服本判決，得於判決書送達之翌日起十日內，以書狀敘述理由，向本庭提出上訴
。
                                            書記官  陳　惠　娟
中　　　華　　　民　　　國　　九十三　　年 　　十一 　　月　　二十九  　日
附錄：本案論罪科刑法條全文
毒品危害防制條例第十條：
施用第一級毒品者，處六月以上五年以下有期徒刑。
施用第二級毒品者，處三年以下有期徒刑。
